【裁判字號】    98,交上易,204
【裁判日期】    981001
【裁判案由】    過失傷害
【裁判全文】
臺灣高等法院刑事判決               98年度交上易字第204號
上  訴  人  臺灣臺北地方法院檢察署檢察官
被      告  甲○○
上列上訴人因被告過失傷害案件，不服臺灣臺北地方法院98年度
交易字第242號，中華民國98年6月25日第一審判決（起訴案號：
臺灣臺北地方法院檢察署98年度偵字第8140號），提起上訴，本
院判決如下：
    主  文
上訴駁回。
    事  實
一、甲○○於民國97年12月11日12時35分許，駕駛車牌號碼CZ-2
    045 號（起訴書誤為CZ-2405 號）自用小貨車，沿台北市中
    正區○○○路由東往西方向行駛，途經台北市中正區○○○
    路與博愛路口欲左轉博愛路往南行駛時，明知汽車駕駛人於
    駕駛汽車時，需遵守交通號誌之指示，且當時天候、視線及
    路況均屬良好，並無不能注意之情事，竟疏未注意前方之交
    通號誌係為紅燈而貿然左轉，致同向（起訴書誤為由西往東
    方向）由黃啟原駕駛之車牌號碼AZ-5903 號自用小客車閃避
    不及，車前頭撞擊甲○○駕駛車輛之左側車身，因而使黃啟
    原所搭載之乘客乙○○○受有右手腕扭傷之傷害。
二、案經乙○○○訴由台北市政府警察局中正第一分局報告台灣
    台北地方法院檢察署檢察官偵查起訴。
    理  由
一、被告對於公訴人所提之證據資料及以下本院作為判斷依據之
    各項證據資料，於原審均同意或不爭執其證據能力，本院審
    酌該等言詞供述及書面作成時之情況認為適當，均無不宜作
    為證據之情事，依刑事訴訟法第159條之5規定，均得作為證
    據。
二、上開犯罪事實，業據被告甲○○於原審坦承不諱，核與證人
    即告訴人乙○○○、黃啟原之證述相符，復有道路交通事故
    現場圖、台北市政府警察局中正一分局交通分隊A3類道路交
    通事故調查報告表、交通事故補充資料表、照片18紙、台北
    市立聯合醫院和平院區診斷證明書在卷可稽。按汽車行駛至
    交岔路口，其行進、轉彎，應遵守燈光號誌或交通指揮人員
    之指揮道路交通安全規則第102條第1項第1款訂有明文。被
    告闖越紅燈，未遵守交通號誌，致黃啟原煞避不及，其有過
    失甚明。告訴人乙○○○因本件車禍受有右手腕扭傷，顯與
    被告之過失行為間具有相當因果關係。本件事證明確，被告
    犯行洵堪認定。又檢察官雖認被告是犯業務過失傷害罪，惟
    查：並無證據足證被告是執行業務之人，（經向勞工保險局
    函查，並查無案發時被告受僱於他人之保險資料，有該局函
    一件附卷可查。）是不能認被告是犯業務過失傷害罪。
三、核被告所為，係犯刑法第284 條第1 項前段之過失傷害罪。
    原審適用刑法第284條第1項前段、第41條第1項前段，刑法
    施行法第1條之1，並審酌被告之過失程度非輕，犯後迄今未
    賠償被害人損害，惟被害人受傷程度並非嚴重等一切情狀，
    量處拘役拾伍日，並諭知如易科罰金，以新台幣壹仟元折算
    壹日之易科罰金折算標準。
四、經核原審認事用法均無不合，審酌刑法第57條各款情形之量
    刑亦稱妥適。檢察官上訴認原審量刑太輕，認被告是犯業務
    過失傷害罪。惟查：原審已審酌被告之過失程度及被害人受
    傷程度並非嚴重等情，其量刑並無過輕，不能認被告是犯業
    務過失傷害罪已如前述。是檢察官之上訴核無理由，應予以
    駁回。被告經合法傳喚，無正當理由不到庭，爰不待其陳述
    ，逕行判決，併此敘明。
據上論斷，應依刑事訴訟法第368條、371條判決如主文。
本案經檢察官吳國南到庭執行職務。
中    華    民    國    98    年    10    月     1    日
                  刑事第十一庭審判長法  官   張連財
                                    法  官   林明俊
                                    法  官   楊照男
以上正本證明與原本無異。
不得上訴。
                                    書記官   陳紀語
中    華    民    國    98    年    10    月    1     日
附錄：本案論罪科刑法條全文
附錄本案論罪法條
中華民國刑法第284條
（過失傷害罪）
因過失傷害人者，處6 月以下有期徒刑、拘役或5 百元以下罰金
，致重傷者，處1 年以下有期徒刑、拘役或5 百元以下罰金。
從事業務之人，因業務上之過失傷害人者，處1 年以下有期徒刑
、拘役或1 千元以下罰金，致重傷者，處3 年以下有期徒刑、拘
役或2 千元以下罰金。


司法院資訊處製作；財團法人民間司法改革基金會備份。
